臺灣高等法院刑事判決　　　　　　　　　　　　　九十三年度上易字第一九二號
　　上　訴　人
　　即　被　告　乙○○
　　選任辯護人　劉岱音　律師
右上訴人因竊盜案件，不服臺灣臺北地方法院九十三年度易字第九六六號，中華民國
九十三年十月五日第一審判決（起訴案號：臺灣臺北地方法院檢察署九十三年度偵字
第一二五五八號；併辦案號：臺灣板橋地方法院檢察署九十三年度偵字第一三五九一
號），提起上訴，本院審理中，檢察官又移送併辦（併辦案號：臺灣臺北地方法院檢
察署九十三年偵字第二０三四八號），本院判決如左：
    主  文
原判決撤銷。
乙○○竊盜，累犯，處有期徒刑陸月，如易科罰金，以佰元折算壹日。
    事  實
一、乙○○患有精神分裂症，自民國（下同）八十一年迄今，均在長庚醫院治療中，
    屬精神耗弱之人；又乙○○曾於九十一年間犯竊盜罪，經臺灣台北地方法院九十
    二年簡字第一一四八號判決有期徒刑六月確定，於九十二年五月二十八日易科罰
    金執行完畢，猶不知悔改，復意圖為自己不法之所有，於九十三年六月十九日上
    午十時許，在臺北縣新店市○○路仁愛市場內，乘市場內人潮擁擠時，徒手竊取
    岑悅富置於左後褲袋內之黑色皮夾乙只（內有現金新台幣一千元、
    駕駛執照、健保卡等物），得手後正欲離去時，為在場之便衣巡警查獲。
二、案經臺北市政府警察局移送臺灣板橋地方法院檢察署呈請臺灣高等法院檢察署令
　　轉臺灣臺北地方法院檢察署檢察官偵查起訴。
    理  由
一、上訴人即被告乙○○坦承在右揭時、地之竊盜犯行，核與被害人岑悅富於警詢中
    證述之情節相符，復有卷附失竊報告書（見偵查卷一三五九一號第十八頁）、贓
    物認領保管單（見偵查卷一三五九一號第十六頁）各一紙可稽，被告自白與事實
    相符，本案事證明確，被告犯行堪以認定。
二、核被告所為，係犯刑法第第三百二十條第一項之竊盜罪。被告曾於九十一年間犯
    竊盜罪，經臺灣台北地方法院九十二年簡字第一一四八號判決有期徒刑六月確定
    ，於同年五月二十八日易科罰金執行完畢，此有本院被告全國前案紀錄表在卷可
    稽（見本院卷第五頁至第二三頁），被告受有期徒刑執行完畢後，五年內再犯本
    件最重本刑為有期徒刑以上之罪，為累犯，應依刑法第四十七條之規定加重其刑
    。又被告患有精神分裂症，自八十一年迄今，均在長庚醫院治療中，此有長庚醫
    院九十三年十一月十六日診斷書在卷足憑（見本院卷第三十四頁），被告於行為
    時，係屬精神耗弱之人，應依刑法第十九條第二項減輕其刑，前述刑之加重及減
    輕，依刑法第七十一條第一項規定，先加後減之。原審予以論罪科刑，固非無見
    ，惟被告患有精神疾病，於行為時係屬精神耗弱之人，原審未加調查認定，容有
    未洽，被告提起上訴，指原審量刑過重，非無理由，應由本院將原判決撤銷改判
    ，審酌被告一再犯竊盜罪，此有前揭前案紀錄表足考，素行不良，又在市場內乘
    交易頻繁之際，竊取他人財物，惟被告智識程度不高、及犯罪後已經自承犯罪，
    態度良好等一切情狀，量處如主文所示之刑，並諭知易科罰金之標準如主文之所
    示。
三、檢察官另外移送併辦（臺灣臺北地方法院檢察署九十三年偵字第二０三四八號）
    略以：被告乙○○於九十三年十月二十八日十時許，在台北市○○○路○段一０
    九號（行天宮），意圖為自己不法之所有，先碰撞甲○○○，伺機竊取其所有之
    粉紅色皮包一只（內裝有現金五千餘元、健保卡、提款卡、公車悠遊卡、電話卡
    、行天宮九十三年秋季祈安法會收據二張）。甲○○○發現後呼救，經行天宮保
    全人員制止乙○○，惟乙○○隨即昏倒送醫急救，因認乙○○此部分行為亦涉有
    刑法第三百二十條第一項之竊盜罪，並與前述論罪之犯行有連續犯之關係云云。
四、經查：被害人甲○○○於警詢時供稱，伊於九十三年十月二十八日十時許，在台
    北市○○○路○段一０九號（行天宮）拜拜後，在行天宮內上完廁所欲前往洗手
    時，在行天宮廁所前與乙名婦人碰撞，碰撞後發現所背負背包之拉鍊已被拉開，
    背包內之紅色小包包已經不見（內有現金五千餘元、健保卡、提款卡、公車悠遊
    卡、電話卡），伊被碰撞後，便上前拉住該婦人，那名婦人往行天宮內逃逸，伊
    開始呼救，約二分鐘後，那名婦人又繞到原處，遭行天宮警衛制止，那名婦人隨
    即昏倒，便通報警方前來處理，警方通知救護車送該婦人往馬偕醫院急救，經警
    方配合醫院護士找尋該婦人（即被告乙○○）身上之物品，未發現伊失竊之物品
    ，但在被告乙○○內褲後方發現五仟元現金（伊無法確定是否是伊所失竊之現金
    ），當時只有那名婦人碰撞伊，但伊並未親眼見那名婦人偷竊伊物品，又行天宮
    人員於隔日（二十九日）打掃時，在行天宮內發見乙只粉紅色小包包（內有健保
    卡、悠遊卡、電話卡），是伊失竊之物品（見偵字第二０三四八號卷第四頁至背
    面）。依被害人甲○○○所述，被害人甲○○○並未肯定係被告竊取伊之小包包
    ，亦未能認定被告身上之五千餘元係伊所有。又被害人甲○○○如係遭被告竊取
    小包包，甲○○○亦緊追該下手行竊者，何以被告於二分鐘即返回現場？被告如
    何能於二分鐘內，將皮包內之現金五千餘元取出，置於於內褲後方？被告亦堅決
    否認有竊取被害人甲○○○之皮包。本院認依現有證據尚不足認定被告有此部分
    號竊盜犯行，無從併辦，此部分應退由檢察官另行處理，併此敘明。
據上論斷，應依刑事訴訟法第三百六十九條第一項前段、第三百六十四條、第二百九
十九條第一項前段，刑法第三百二十條第一項、第四十七條、第十九條第二項、第四
十一條第一項前段，罰金罰鍰提高標準條例第一條前段、第二條，判決如主文。
本案經檢察官李進誠到庭執行職務。
中     華     民     國     九十三     年     十二     月     二十二     日
                              臺灣高等法院刑事第三庭
                                  審判長法  官  張  連  財
                                        法  官  周  占  春
                                        法  官  林  明  俊
右正本證明與原本無異。
不得上訴。
                                        書記官  蕭  進  忠
中　　　華　　　民　　　國　　九十三　　年　　 十二 　　月　　二十二　　日
附錄：本判決論罪科刑法條全文
刑法第三百二十條第一項
意圖為自己或第三人不法之所有，而竊取他人之動產者，為竊盜罪，處五年以下有期
徒刑、拘役或五百元以下罰金。
